臺灣高雄地方法院刑事判決　　　　　　　96年度訴字第3667號
公　訴　人　臺灣高雄地方法院檢察署檢察官
被　　　告　戊○○
選任辯護人　林易玫律師
　　　　　　洪士宏律師
上列被告因毒品危害防制條例案件，經檢察官提起公訴（96年度
偵字第23834 號），本院判決如下：
    主  文
戊○○共同轉讓第一級毒品，累犯，處有期徒刑壹年壹月。又共
同轉讓第一級毒品，累犯，處有期徒刑壹年壹月。應執行有期徒
刑貳年壹月。
被訴如附表所示販賣第一級毒品部分，無罪。
    事  實
一、戊○○前因犯施用第二級毒品罪，經臺灣高雄地方法院鳳山
    簡易庭90年度鳳簡字第306 號判處有期徒刑6 月確定，於91
    年9 月23日易科罰金執行完畢，詎仍不知悔改。戊○○、丁○○（另行偵查）及己○○係國中同學，己○○平日亦有施
    用第一級毒品海洛因之習慣。96年6 、7 月間某日，己○○
    撥打電話予丁○○，向丁○○調用海洛因，並要求金額先行
    拖欠，嗣後再還，經丁○○於電話中同意後，戊○○、丁○○雖均知海洛因為毒品危害防制條例第2 條第2 項第1 款所
    列舉之第一級毒品，依同條例第8 條第1 項之規定禁止轉讓
    ，竟仍共同基於轉讓海洛因之犯意聯絡，於己○○依約抵達
    高雄縣大寮鄉○○村○○路142 號2 樓丁○○住處時，丁○○即將價值新台幣（下同）500 元之海洛因1 包（確切數量
    不詳）交付予適在該址之戊○○，再由戊○○開門後，將該
    包海洛因轉交予在該址門外等侯之己○○。之後，於同年6
    、7 月間某日，己○○又撥電話向丁○○調用海洛因，並要
    求金額先行拖欠，嗣後再還，經丁○○同意後，戊○○、丁○○又共同基於轉讓海洛因之犯意聯絡，由戊○○將丁○○
    所交付價值500 元之海洛因1 包（確切數量不詳），轉交予
    在上址門外等侯之己○○（二次轉讓之數量，淨重應未逾5
    公克）。嗣於同年8 月21日下午1 時50分，戊○○經警於內
    厝路142 號1 樓中庭經警查獲。
二、案經高雄市政府警察局小港分局報告台灣高雄地方法院檢察
    署檢察官偵查起訴。
    理  由
壹、證據能力部分：
一、按被告以外之人，於審判外之言詞或書面陳述，除法律有規
    定者外，不得作為證據；又被告以外之人（包括證人、鑑定
    人、告訴人、被害人及共同被告等）於檢察事務官、司法警
    察官或司法警察調查中所為之陳述，與審判中不符時，其先
    前之陳述具有較可信之特別情況，且為證明犯罪事實存否所
    必要者，得為證據，刑事訴訟法第159 條第1 項、第159 條
    之2 分別定有明文。是被告以外之人於司法警察（官）調查
    中所為之陳述，依刑事訴訟法第159 條第1 項規定，係屬傳
    聞證據，原則上無證據能力，惟如該陳述與審判中不符時，
    其先前之陳述具有較可信之特別情況，且為證明犯罪事實存
    否所必要者，依同法第159 條之2 規定（即刑事訴訟法第15
    9 條第1 項所指之「除法律有規定者外」），始例外認為有
    證據能力。本件被告及辯護人均主張證人甲○○、乙○○、
    己○○於警詢中所為之陳述無證據能力（本院2 卷第97、98
    頁），經查上開證人所為警詢中之陳述，與審判中之陳述並
    不相符，且經核其警詢中之陳述復無較可信之特別情況（詳
    後述），是依前開說明，上開證人於警詢中之陳述，並無傳
    聞證據例外之情形，應無證據能力，合先說明。
二、按「被告以外之人於審判外之陳述，雖不符前4 條之規定，
    而經當事人於審判程序同意作為證據，法院審酌該言詞陳述
    或書面陳述作成時之情況，認為適當者，亦得為證據」、「
    當事人、代理人或辯護人於法院調查證據時，知有第159 條
    第1 項不得為證據之情形，而未於言詞辯論終結前聲明異議
    者，視為有前項之同意」，刑事訴訟法第159 條之5 第1 、
    2 項分別定有明文。經查，本判決所引用之其餘證據資料（
    詳後引證據），其中傳聞證據部分，縱無刑事訴訟法第159
    條之1 至第159 條之4 或其他規定之傳聞證據例外情形，亦
    因被告、辯護人、檢察官於本院審理中均同意可作為證據使
    用，復未於言詞辯論終結前聲明異議（本院2 卷第98頁以下
    ），依刑事訴訟法第159 條之5 第1 項、第2 項之規定，本
    院審酌該證據作成之情況，認為適當，應得為證據，先予說
    明。
貳、有罪部分：
一、上開犯罪事實，業據被告戊○○於本審理時坦承不諱（參本
    院1 卷175 頁），核與證人己○○於本院審理中到庭證述：
    與在庭被告是以前的國中同學，與丁○○也是國中同學。在
    8 月21日之前，我都是跟丁○○拿毒品比較多，但是有幾次
    是被告拿給我，我錢都是交給丁○○，但是有時候是由被告
    拿東西給我，、、我打電話過去都是說要找丁○○，接聽的
    人應該是丁○○，丁○○都會叫我直接過去他內厝路的住處
    跟他拿，到了之後也都是丁○○拿給我比較多，其中大概有
    2 、3 次是由被告拿給我的。被告拿給我時，丁○○有在場
    ，我講的那2 、3 次就是被告從二樓門口遞毒品出來給我，
    門有打開，那2 、3 次丁○○也有在裡面，我錢是交給丁○○，不是交給被告。被告拿給我的情形，是因為丁○○同意
    讓我先欠毒品的錢，我到了那邊之後，我就在門口，被告就
    把毒品拿出來給我，因為是欠錢的情形，所以這2 、3 次我
    就沒有當場交錢。但是之後我有將錢直接拿給丁○○。買毒
    品我都是直接跟丁○○談，被告就只是等我到了，遞毒品給
    我，我沒有直接跟被告談。還錢的話也是我直接打給丁○○
    ，沒有跟被告談到。丁○○沒有當著被告的面前說這些毒品
    賣我，欠丁○○的錢我都已經還完了、、一次欠多少錢不一
    定等語之情節相符（參本院1 卷168 頁至175 頁）。又被告
    與丁○○及己○○係國中同學，彼此原有交情，且毒品交易
    具有高度風險性，一般均採一手交錢一手交貨之交易模式，
    且為避免遭警方查緝，毒販多半選擇在住家以外之其他處所
    進行交易。然本件依己○○之證述，係己○○先經由被告向
    丁○○取得毒品，嗣後再行還錢，與一般毒品交易之模式已
    不相同，且每次取得毒品之場所均在丁○○之住所，與一般
    販毒者均惟恐他人知悉其住所之情形亦是有別。況如前述，
    取交毒品及還錢之過程，己○○均係直接跟丁○○洽談。此
    外，復查無其他積極證據足認「被告知悉丁○○有賺取差價
    或於取得毒品之初即有營利之意圖」，是尚難認被告係基於
    營利之意思而轉讓海洛因予己○○，被告稱並非販賣，應為
    事實。從而，被告前揭轉讓第一級毒品海洛因之自白，堪以
    採為論罪科刑之依據。又就「轉讓之毒品次數究為2 或3 次
    ？及所轉讓之價值、數量」，己○○雖因時隔已久，致不能
    為明確之證述（同上開本院筆錄），但依罪疑唯輕原則，本
    院認定被告僅先後2 次轉讓各價值500 元之海洛因予己○○
    ；且衡諸海洛因之市價，被告所轉讓之毒品，應尚未逾「轉
    讓持有毒品加重其刑之數量標準」所規定之重量。綜上所述
    ，本案事證明確，被告轉讓毒品海洛因與己○○之犯行，洵
    堪認定，自應依法論科。
二、按販賣毒品罪，並不以販入之後復行賣出為構成要件，只須
    以營利為目的將毒品購入或將之賣出，有一於此，其犯罪即
    已完成。至意圖販賣而持有毒品罪，則係行為人原無販賣營
    利之意圖，於購入或因其他原因取得毒品後，始另行起意販
    賣營利者而言（最高法院95年度台上字第3574號判決可參）
    。又販賣行為，祗須以營利之意思而販入或賣出，即足構成
    。倘於有償讓與他人之初，係基於營利之意思，並著手實施
    ，而因故無法高於購入原價出售，最後不得不以原價或低於
    原價讓與他人時，仍屬販賣行為。苟始終無營利之意思，縱
    以原價或低於原價有償讓與他人，即難謂為販賣行為，僅得
    以轉讓罪論處（最高法院94年度台上字第5317號判決可佐）
    。本件被告確有轉讓毒品之犯行，已如前述，惟依卷內證據
    ，尚難認定被告於轉讓毒品之初有何營利之意圖，或有何賺
    取價差之行為，依上開判決所示意旨，實難論以意圖販賣而
    持有毒品罪或販賣毒品罪，而僅得以轉讓毒品罪論處。
三、核被告所為，係犯毒品危害防制條例第8 條第1 項之轉讓第
    一級毒品罪。被告與丁○○就上開犯行，有犯意之聯絡及行
    為之分擔，均應論以共同正犯。被告前後2 次轉讓第一級毒
    品之行為，罪名雖同，然犯意各別，應予分論併罰。公訴意
    旨雖指被告係犯同條例第4 條第1 項之販賣第一級毒品罪，
    惟被告並無賺取差價之事實及營利之意圖，已如前述，是公
    訴人所認事實及其所引用之法條，尚有未洽，然因二者基本
    事實相同，僅係法律評價有異，本院自應予審理，並變更法
    條，附此敘明。又被告持有第一級毒品之低度行為，已為轉
    讓之高度行為所吸收，不另論罪。又戊○○前因犯施用第二
    級毒品罪，經臺灣高雄地方法院鳳山簡易庭90年度鳳簡字第
    306 號判處有期徒刑6 月確定，於91 年9月23日易科罰金執
    行完畢，有臺灣高等法院被告前案紀錄表附卷可參，被告於
    受徒刑之執行完畢後，5 年以內以故意再犯本件有期徒刑以
    上之罪，為累犯，應依法加重其刑。爰審酌被告之素行欠佳
    （參卷附之前案紀錄表），其轉讓毒品之行為，助長吸毒歪
    風，於社會風氣及國人健康均有危害，惟念其尚能坦承犯行
    ，犯後度態尚可，及其犯罪之動機、目的、手段、次數等一
    切情狀，量處如主文所示之刑。並定其應執行刑，以示儆懲
    。又參酌己○○於96年8 月21日又欲購買毒品，可知被告所
    轉讓之毒品，業經己○○施用完畢，故不諭知沒收銷燬。
貳、無罪部分：
一、公訴意旨另以：被告戊○○、丁○○共同基於意圖營利出於
    販賣之集合犯意聯絡，於附表１、２、３所示之時、地，販
    賣海洛因予甲○○、乙○○、己○○（註：己○○部分，即
    上開事實欄所示之2 次轉讓毒品以外，起訴書所指之其他各
    次行為）。嗣經警於96年8 月21日下午1 時50分許，在高雄
    縣大寮鄉○○村○○路142 號大樓中庭，在戊○○身上扣得
    第一級毒品海洛因2 小包及400 元，嗣在內厝路142 號2 樓
    丁○○住處房間內扣得行動電話6 支、桌上放置現金2,350
    元、空夾鏈袋485 個、第一級毒品海洛因5 小包、帳冊2 本
    及內有70,837元之保險箱1 只，再經戊○○同意後，前往高
    雄縣大寮鄉○○村○○路564 巷23號戊○○租屋處2 樓客廳
    ，扣得電子磅秤3 個、第一級毒品海洛因3 小包、空夾鏈袋
    75 個 及空保險箱1 只。因認被告涉犯毒品危害防制條例第
    4 條第1 項之販賣第一級毒品罪嫌。
二、按犯罪事實應依證據認定之，無證據不得推定其犯罪事實，
    又不能證明被告犯罪應諭知無罪之判決，刑事訴訟法第154
    條、第301 條第1 項定有明文。又認定犯罪事實應憑積極證
    據，倘積極證據不足以為不利於被告事實之認定時，即應為
    有利被告之認定，更不必有何有利之證據，最高法院30年上
    字第816 號著有判例，所謂「積極證據足以為不利被告事實
    之認定」，依據同院76年臺上字第4986號判例意旨，係指據
    為訴訟上證明之全盤證據資料，在客觀上以達於通常一般之
    人均不致於有所懷疑，而得確信被告確曾犯罪之程度；若未
    達到此一程度，而有合理懷疑之存在時，即無從為被告有罪
    之確信。
三、公訴人認被告涉有如附表１、２、３所示之販賣海洛因罪嫌
    ，無非係以甲○○、乙○○於警詢中之陳述、己○○於警詢
    及偵訊中之陳述，及扣案物品等為據。訊據被告則堅決否認
    有附表所示之販賣毒品行為，辯稱：96年8 月21日經警查獲
    時，在身上及其租賃處查扣之毒品，是我要自行施用，400
    元也非販毒之所得。至於在丁○○住處查扣之手機、帳冊等
    物均非我所有，我也不認識甲○○、乙○○，更未於附表所
    示時、地販賣毒品予甲○○、乙○○、己○○等語。
四、經查，96年8 月21日被告於內厝路142 號中庭經警查獲時，
    在被告身上查扣海洛因2 小包（檢驗後淨重分別為：0.062
    及0.056 公克）及400 元，暨在其大寮路564 巷23號被告租
    賃處查扣之海洛因3 包（驗後淨重分別為：1.568 、2.103
    、0.874 公克），此有搜索扣押筆錄、扣押物品目錄表，及
    證人即查獲警員鍾信福證詞（參本院1 卷166 頁），高雄市
    立凱旋醫院出具之鑑定書（偵卷101 頁）在卷可考。且當日
    警察逮捕被告後，於搜索內厝路142 號2 樓丁○○住處之過
    程中，甲○○、乙○○、己○○先後撥打0000000000號手機
    （置放於上址房間內），表明欲購買毒品，並於陸續抵達大
    寮鄉○○路142 號地下室時，經警查獲，固堪信為真實。然
    ：
１、被告身上及大寮路租賃處扣得之毒品數量及現金金額均非鉅
    大，況且證人即承辦警員葉明隆到庭證稱：我在8 月21日之
    前我們有去高雄縣大寮鄉○○路142 號及大寮鄉○○路564
    巷23號附近蒐證約4 、5 次，當時就有見過被告。因為之前
    我們抓到的吸食毒品的楊姓吸食者跟我們講，說丁○○跟戊○○在內厝路那裡賣毒品，所以我們去上址蒐證。楊姓吸食
    者說他自己及其友人都曾經跟被告及丁○○買過。但楊姓吸
    食者並無帶我們到現場去指證被告，他只有敘述地方而已。
    …我們96年8 月21日之前，並沒有實際上抓到被告販毒，也
    沒有扣到毒品。8 月21日當天下午，我們到的時候，看到被
    告剛好騎機車要進去他內厝路住處的地下室，因為他機車已
    經騎進去了，我們確定他人在裡面，因此我們就在中庭那邊
    埋伏，隔沒多久他就出來了，我們就叫他把身上的東西拿出
    來，他就從身上拿出兩包海洛因。、、我們逮捕他時，現場
    沒有買賣毒品的對象。在警局指證他的3 位證人（即甲○○
    、乙○○、己○○）、、8 月21日當天我們當時已經拿到搜
    索票了，根據之前我們去蒐證埋伏的判斷以及證人的指證，
    我們懷疑被告是要去賣毒，當天除了楊姓吸食者指證被告販
    毒以外，我們並沒有接獲被告要賣毒的對象的通聯等語（本
    院1 卷第152 以下）。故原難認被告身上及租賃處查扣之毒
    品係要販賣所用，及當日被告有何販毒品之行為。
２、警方於搜索內厝路142 號2 樓過程，甲○○、乙○○、己○○雖有撥電話及抵達該址，欲購買海洛因。但證人即承辦警
    員葉明隆到庭證稱：當天搜索時電話響起，是由我接的，總
    共來了好幾通電話，都是我接的。甲○○這通，電話響起時
    ，是我直接接起來的。對方就直接說：他要多少錢。並說：
    是不是瑋仔？我總共接到10通，全部都是要買毒品的，我約
    了4 、5 個過來。實際上來了3 個。電話中電話響起，他們
    都稱呼瑋仔，我就沒有講話，他們就說是要500 還是1000，
    或講一罐或兩罐。並問說要過去哪裡，我就直接回答說地下
    室，但我並沒有跟他們說我是瑋仔。除了要找瑋仔，我不記
    得有沒有要找被告或瑋仔以外之人（依你與來電者的對談中
    ，來電者當中，就21日之買毒品，有沒有人於該次來電之前
    ，就已經先跟被告約好了，只是要過來取貨的？）這我不清
    楚，我沒有辦法判斷來電者是否先跟被告或瑋仔約好要交易
    了，因為電話真的太多了，電話中沒有人提到被告的名字等
    語（本院1 卷第152 至156 頁），足見當日接聽電話答應來
    電之人出售毒品之人係警員葉明隆，而非被告本人；又當時
    甲○○、乙○○、己○○打電話欲找之人皆係「瑋仔」，而
    找非被告，而丁○○經本院以證人身分依法傳喚、拘提，均
    未能到院作證（參本院2 卷所附之拘提報告），故難認被告
    與丁○○，就販賣毒品有何共同之犯意聯絡。況且，葉明隆
    於掛斷電話後，曾將「有人要來購買毒品」之事，告知在該
    址地下室守侯之員警黃進坤，嗣於甲○○、乙○○、己○○
    陸續抵達後，經黃進坤盤查詢問，甲○○、乙○○、己○○
    均未表示是要向被告購買毒品等情，亦據黃進坤證述在卷（
    參本院1卷165 頁）。從而，依現有證據，自難認被告於96
    年8 月21日有販賣毒品予甲○○、乙○○、己○○之行為。
３、綜上所述，尚難認被告於96年8 月21日有如附表所示販賣毒
    品予甲○○、乙○○、己○○之行為。
五、其次：
１、證人甲○○及乙○○雖於警詢中指證，之前曾向被告購買毒
    品海洛因等語（警詢第17、21頁），惟查甲○○於本院審理
    中到庭結證稱：96年8 月21日時，我要去那邊跟一位叫「阿
    偉」的男子拿海洛因500 元，但是沒有購買到。我之前沒有
    看過在庭被告，8 月21日我被警方抓到時，我也有跟警方說
    我沒有看過被告，因為我確實就都不是跟他買的。警方問我
    時我有說不是被告，而是向一位叫「阿偉」的男子買的，我
    真的沒有向被告買毒品。我只記得是3 次，21日之前的那兩
    次，阿偉都是騎摩托車單獨一個人去，我也都是自己一個人
    去。他沒有戴安全帽，可以看得到對方的容貌。…除了阿偉
    之外，曾經在黃埔公園跟「阿德」買過，但是後來阿德就消
    失了等語（本院2 卷第69至73頁）。乙○○於本院審理中到
    庭結證稱：於96年8 月21日之前，有實際上拿到海洛因並有
    付錢給對方3 、4 次，每次情形都一樣，都是偉仔載我一起
    去拿，有時候用機車，有時候開車，他會載我到消防隊那邊
    拿毒品給我，就只有他偉仔一個人，21日之前的最後一次，
    有一個陌生人開車載偉仔到消防隊那邊，我那次是自己去消
    防隊的，由偉仔直接把毒品交付給我，阿偉沒有下車，他是
    直接在車上把毒品交給我，另外那個人也沒有下車，19日跟
    偉仔到消防隊的那名陌生人我不認識，我之前沒有看過他，
    不是在庭被告，我在警局時人不舒服，以為是被告，所以在
    警局時有指認說向被告買過1 次毒品等（本院2 卷第75至78
    頁）。故上開證人其於本院證述與警詢時所供已有不同，然
    因警詢所述未經具結，復未予被告詰問之機會，以確保其證
    詞之憑信性，本院認其警詢中之陳述並無較可信之特別情況
    ，故認其於警詢中之陳述，並無傳聞證據例外之情形，應無
    證據能力。況查甲○○於本院96年度訴字第2909號施用毒品
    案中係供稱毒品係向「阿華」購買的；於本院96年度訴字第
    3897號施用毒品案中則供稱毒品係向「偉仔」購買的等語；
    乙○○於本院96年度訴字第3245號施用毒品案中係供稱毒品
    係向「阿林」及「國仔」購買的等語，有上開案卷在案可供
    稽核，故甲○○及乙○○於上述前案中所指稱購買毒品之交
    易對象亦均非被告。尤有甚者，96年8 月21日，甲○○、乙○○於電話也是指名要找「瑋仔」購買毒品 (如前所述）。
    從而，本院實難依上開證人於本案警詢中所為不利於被告之
    證述，遽認於96年8 月21日以前，被告有於附表１、２所示
    時、地，販賣海洛因予甲○○、乙○○之犯行。
２、除事實欄所示之2 次轉讓海洛因行為以外，本院審理時，己○○雖證稱，在96年8 月21日之前，伊另曾多次向丁○○「
    拿」過毒品海洛因。但己○○亦明確證稱，其餘各次，伊均
    係與丁○○聯絡，及由丁○○將毒品交給伊，伊也是把錢交
    給丁○○（參本院1 卷第168 至171 頁）。參酌96年8 月21
    日，己○○於電話也是指名要找「瑋仔」購買毒品 (如前所
    述）。況且丁○○經本院依法傳喚、拘提，又未能到院作證
    。故縱令丁○○曾於附表之３所示時、地交付、販賣毒品與
    己○○，亦均與被告無涉，亦即依現有卷內證據，尚難認於
    96年8 月21日以前，被告有附表之３所示販賣海洛因予己○○之行為。
３、至於警方同時於高雄縣大寮鄉○○村○○路142 號2 樓丁○○住處及高雄縣大寮鄉○○村○○路564 巷23號被告租屋處
    所扣得物品，依證人葉明隆證述：當天查獲毒品以及手機的
    房間內厝路142 號2 樓裡面有兩間房間，被告自己跟我們說
    當中一間房間是丁○○在睡的，另外一間他偶爾會過去睡，
    毒品及手機都是在被告睡覺的那一間查獲的，夾鏈袋、帳冊
    也是在被告房間裡面找到的。如何判斷該房間是被告的房間
    ？是被告親口說的。至於裡面有無被告的衣物？我並沒有注
    意有其他的證據可以證明該房間是被告在使用的。內厝路扣
    案的手機、帳冊等物，是在同一個房間內查獲而且是在被告
    的房間扣到的。至於如何確定何間是被告的房間？何間係丁○○的房間？是被告跟我們說的，但是他沒有跟我們說丁○○的房間是哪一間。丁○○的房間是否就是被告住的房間？
    這我不清楚等語（本院1 卷第158 至162 頁），亦難以證明
    係屬被告所有。況且所扣帳冊2 本，被告否認為其所有，復
    否認其上文字為其所寫，經本院當庭諭令被告書寫若干文字
    比對結果，亦與被告筆跡不同，有該帳冊2 本及被告所書文
    字附卷可按（院1 卷第177 頁）。是本院實難憑上開地點及
    被告身上之所扣物品，遽為被告有販賣毒品海洛因犯行之認
    定。
六、綜上所述，公訴人雖指被告另有附表１、２、３所示販賣毒
    品予甲○○、乙○○、己○○之行為，但如前所述，並無積
　　極確切之證據足認被告有公訴人指之犯行。又公訴人雖認附
　  表所示之行為，與前揭事實欄所示有罪之事實，係販賣毒品
    海洛因之集合犯行，惟事實欄所示之二次行為，既經變更法
    條判決如前，顯與其所涉犯如附表所示之販賣海洛因行為，
    已無裁判上一罪之關係，自應另於主文為無罪之諭知，併此
    敘明。
七、又被告身上及租賃處當場查扣之毒品海洛因5 包及400 元，
    依前揭所述與本案轉讓毒品犯行無涉，被告復因施用海洛因
    經本院96年度毒聲字第1736號定送觀察、勒戒，故應各該毒
    品係供被告施用，應由檢察官另依法聲請沒收，而無於本案
    判決併予沒收銷燬之必要。至於起訴書所載其他扣案物品，
    既非供本案犯罪所用之物，復與本案無關，均爰不宣告沒收
    銷燬或沒收之，附此敘明。
據上論斷，應依刑事訴訟法第299 條第1 項前段、第301 條第1
項、第300 條，毒品危害防制條例第8 條第1 項，刑法第11條前
段、第28條、第47條第1項、第51條第5款，判決如主文。
本案經檢察官丙○○到庭執行職務。
中　　華　　民　　國　　96　　年　　12　　月　　28　　日
            刑事第十二庭審判長  法　官  洪碩垣
                                法  官  葉文博
                                法  官  張  震
以上正本證明與原本無異。
如不服本判決應於收受本判決後10日內向本院提出上訴書狀，並
應敘述具體理由，如未敘述上訴理由者，應於上訴期間屆滿後20
日內補提理由書狀於本院（均須按他造當事人之人數附繕本）「
切勿逕送上級法院」。
中　　華　　民　　國　　96　　年　　12　　月　　28　　日
 　　　　　　　　　　　　　　　 書記官  林佳慧
附表：
┌──┬──────┬───┬────────┬───────┬──────┬───────┐
│編號│交付毒品時間│販賣毒│交付毒品地點    │交付毒品之數量│交易價格（新│購買毒品之方式│
│    │            │品對象│                │              │臺幣：元）  │              │
├──┼──────┼───┼────────┼───────┼──────┼───────┤
│１  │96年8月13日 │甲○○│高雄縣大寮鄉永芳│每次購買1小包 │每次500元   │以公用電話撥打│
│    │、17日，每4 │      │村內厝路142號地 │，重量不詳。  │            │0000000000號電│
│    │日1 次，共2 │      │下室或大樓旁。  │              │            │話與被告或林沆│
│    │次。最後1次 │      │                │              │            │瑋聯絡。      │
│    │於同年8 月21│      │                │              │            │              │
│    │日，遭警查獲│      │                │              │            │              │
│    │，尚未交易。│      │                │              │            │              │
│    │（即共3 次，│      │                │              │            │              │
│    │其中一次尚未│      │                │              │            │              │
│    │完成交易）  │      │                │              │            │              │
│    │            │      │                │              │            │              │
├──┼──────┼───┼────────┼───────┼──────┼───────┤
│２  │96年8月起至8│乙○○│高雄縣大寮鄉永芳│每次購買1小包 │每次500元   │以公用電話撥打│
│    │月21日以前（│      │村內厝路142號附 │，重量不詳。  │            │0000000000號電│
│    │不含21日），│      │近。            │              │            │話與被告或林沆│
│    │每3 至4日1次│      │                │              │            │瑋聯絡，由被告│
│    │，共4 次。最│      │                │              │            │與丁○○駕車前│
│    │後1 次於同年│      │                │              │            │往約定地點交付│
│    │8 月21日遭警│      │                │              │            │毒品。        │
│    │查獲，尚未交│      │                │              │            │              │
│    │易。（即共5 │      │                │              │            │              │
│    │次，其中一次│      │                │              │            │              │
│    │尚未完成交易│      │                │              │            │              │
│    │）          │      │                │              │            │              │
├──┼──────┼───┼────────┼───────┼──────┼───────┤
│３  │96年7月起至8│己○○│高雄縣大寮鄉永芳│每次購買1小包 │每次1000元  │以市內電話07-7│
│    │月21日以前（│      │村內厝路142號2樓│，重量不詳。  │            │810311號撥打09│
│    │不含21日當日│      │丁○○住處。    │              │            │00000000號電話│
│    │），約一星期│      │                │              │            │與被告或丁○○│
│    │1次 ，共2 次│      │                │              │            │聯絡。        │
│    │（即不包括事│      │                │              │            │              │
│    │實欄所示之2 │      │                │              │            │              │
│    │次轉讓毒品行│      │                │              │            │              │
│    │為）。最後1 │      │                │              │            │              │
│    │次於同年8 月│      │                │              │            │              │
│    │21日遭警查獲│      │                │              │            │              │
│    │，尚未交易。│      │                │              │            │              │
└──┴──────┴───┴────────┴───────┴──────┴───────┘
附錄本件論罪科刑之法條：
毒品危害防制條例第8條第1項
轉讓第一級毒品者，處1 年以上7 年以下有期徒刑，得併科新臺
幣1 百萬元以下罰金。
